【裁判字號】    97,上易,2498
【裁判日期】    971031
【裁判案由】    詐欺
【裁判全文】
臺灣高等法院刑事判決                97年度上易字第2498號
上  訴  人  臺灣新竹地方法院檢察署檢察官
被      告  丙○○
上列上訴人因被告詐欺案件，不服臺灣新竹地方法院97年度易字
第634 號，中華民國97年9月9日第一審判決（起訴案號：臺灣新
竹地方法院檢察署97年度偵字第2446、3021、3022號），提起上
訴，本院判決如下：
   主  文
上訴駁回。
    理  由
一、按刑事訴訟法第350條、第361條、第362條、第367條規定，
    不服地方法院之第一審判決而上訴者，須提出上訴書狀，並
    應敘述具體理由，為上訴必備之程式；其所提出之書狀未敘
    述上訴理由，或僅曾以言詞陳述上訴理由者，均應於上訴期
    間屆滿後20日內補提理由書於第一審法院。第一審法院經形
    式審查，認逾期未補提上訴理由者，應定期間先命補正；逾
    期未補正者，為上訴不合法律上之程式，應以裁定駁回。倘
    已提出上訴理由，但所提非屬具體理由者，則由第二審法院
    以上訴不合法律上之程式，判決駁回。而所謂具體理由，必
    係依據卷內既有訴訟資料或提出新事實或新證據，指摘或表
    明第一審判決有何採證認事、用法或量刑等足以影響判決本
    旨之不當或違法，而構成應予撤銷之具體事由，始克當之（
    例如：依憑證據法則具體指出所採證據何以不具證據能力，
    或依憑卷證資料，明確指出所為證據證明力之判斷如何違背
    經驗、論理法則）；倘僅泛言原判決認定事實錯誤、違背法
    令、量刑失之過重或輕縱，而未依上揭意旨指出具體事由，
    或形式上雖已指出具體事由，然該事由縱使屬實，亦不足以
    認為原判決有何不當或違法者（例如：對不具有調查必要性
    之證據，法院未依聲請調查亦未說明理由，或援用證據不當
    ，但除去該證據仍應為同一事實之認定），皆難謂係具體理
    由，俾與第二審上訴制度旨在請求第二審法院撤銷、變更第
    一審不當或違法之判決，以實現個案救濟之立法目的相契合
    ，並節制濫行上訴。
二、查本件經原審於民國97年9月9日判決後，檢察官不服原審判
    決，於97年9月18日具狀提起第二審上訴，上訴書所載上訴
    理由略以：被告除提供本身之帳戶供詐騙集團使用之外，更
    於事後協助詐騙集團提款，故應與其他詐騙集團成員均論以
    共同正犯，則原審就被告3次詐欺之犯行僅各量處有期徒刑3
    月，可謂比實務上一般單純提供金融帳戶與詐騙集團使用者
    之刑期還低，似有未洽；被告素行不佳，且甫於96年7月16
    日縮刑期滿執行完畢，應論以累犯；又被告提供帳戶予詐騙
    集團，使被害人乙○○遭詐騙高達新台幣（以下同）20萬元
    ，被害人甲○○遭詐騙高達33萬3000元，被害人李琇錦遭詐
    騙高達24萬元，被告卻反因其犯罪行為而自詐騙集團取得6
    萬6000元之不法利益，則在被告未努力與被害人達成和解或
    取得被害人原諒之前，原審僅各量處被告有期徒刑3月，定
    執行刑後並給予得易科罰金之機會，實有不當，為此提起上
    訴，請求撤銷原判決，量處較原判決更重之刑云云。惟查：
    刑之量定，為求個案裁判之妥當性，法律賦予法院裁量之權
    。量刑輕重，屬為裁判之法院得依職權自由裁量之事項，苟
    其量刑已以行為人之行為罪責為基礎，並斟酌刑法第57條各
    款所列情狀，在法定刑度內，酌量科刑，如無偏執一端，致
    明顯失出失入情形，上級審法院即不得單就量刑部分遽指為
    不當或違法。原判決關於被告科刑部分，業於理由內說明係
    審酌「被告僅因貪圖不法利益，竟甘淪為詐欺集團之共犯，
    為該集團自其出借之帳戶內提領詐欺所得，在被害人匯入款
    項後旋即將款項提領一空，使被害人在發覺受詐欺後毫無追
    回贓款之機會，亦使不法詐欺集團得以順利遂行其等詐欺取
    財之犯行，應予非難，且造成被害人受有重大損害，所為嚴
    重影響社會治安，情節非輕，惟衡量被告犯後坦承犯行、態
    度尚佳等一切情狀，分別量處如主文所示之刑，並定其應執
    行之刑及易科罰金之折算標準，以示懲儆。」，據此就被告
    各次犯行分別量處如原判決附表所示之刑，並就宣告之有期
    徒刑定其應執行有期徒刑6月，並均諭知易科罰金之折算標
    準。顯已以被告之行為罪責為基礎，具體斟酌刑法第57條各
    款所列情狀，甚且亦衡量被告為有期徒刑執行完畢後，5年
    內故意再犯有期徒刑以上之罪，為累犯等情，而為量刑之準
    據。檢察官上訴理由顯係對原判決就刑之量定已詳予說明審
    酌之事項，漫詞爭執，並未依據卷內既有訴訟資料或提出新
    事實、新證據，指摘或表明原審判決有何採證認事、用法或
    量刑等足以影響判決本旨之不當或違法，而構成應予撤銷之
    具體事由。是其上訴未以書狀敘述具體理由，揆諸首開說明
    ，自屬不合法律上之程式，爰不經言詞辯論，逕予駁回。
三、據上論斷，應依刑事訴訟法第367條前段、第372條，判決如
    主文。
中    華    民    國    97    年    10    月    31    日
                  刑事第二十一庭審判長法  官  蔡彩貞
                                      法  官  楊力進
                                      法  官  許永煌
以上正本證明與原本無異。
不得上訴。
                                      書記官  江采廷
中    華    民    國    97    年    11    月    5     日


司法院資訊處製作；財團法人民間司法改革基金會備份。
